【裁判字號】    98,裁,2753
【裁判日期】    981112
【裁判案由】    新型專利舉發
【裁判全文】
最  高  行  政  法  院  裁  定
                                      98年度裁字第2753號
上  訴  人  弘鎰科技有限公司
代  表  人  甲○○
                          送達代收人  乙○○
                          中正區○○○路○段14巷1號2樓
被 上訴 人  經濟部智慧財產局
代  表  人  丙○○
參  加  人  雷恩工業股份有限公司
代  表  人  丁○○○
上列當事人間新型專利舉發事件，上訴人對於中華民國98年7月3
0日智慧財產法院98年度行專訴字第25號判決，提起上訴，本院
裁定如下：
    主  文
上訴駁回。
上訴審訴訟費用由上訴人負擔。
    理  由
一、按智慧財產案件審理法未規定者，分別依民事、刑事或行政
    訴訟程式應適用之法律，又對於智慧財產法院之裁判（行政
    訴訟部分），除法律別有規定外，得上訴或抗告於終審行政
    法院，智慧財產案件審理法第1條及第32條分別定有明文。
    而對於高等行政法院判決之上訴，非以其違背法令為理由，
    不得為之，行政訴訟法第242條定有明文。依同法第243條第
    1項規定，判決不適用法規或適用不當者，為違背法令；而
    判決有同條第2項所列各款情形之一者，為當然違背法令。
    是當事人對於高等行政法院判決上訴，如依行政訴訟法第24
    3條第1項規定，以高等行政法院判決有不適用法規或適用不
    當為理由時，其上訴狀或理由書應有具體之指摘，並揭示該
    法規之條項或其內容；如以同法第243條第2項所列各款情形
    為理由時，其上訴狀或理由書，應揭示合於該條項各款之事
    實。上訴狀或理由書如未依此項方法表明者，即難認為已對
    高等行政法院判決之違背法令有具體之指摘，其上訴自難認
    為合法。
二、本件上訴人對於智慧財產法院98年度行專訴字第25號判決（
    下稱原判決）上訴，主張：上訴人所有M272595新型專利（
    下稱系爭專利）之名稱為：「板面清潔裝置之清潔滾輪的磁
    力環傳動裝置」明顯與證據一至證據六（按：證據一為日本
    國特開0000-00000號公報「發明的名稱：基版或薄片表面洗
    滌裝置」；證據二為日本國特開0000-000000號公報「發明
    的名稱：基版的氣體處理裝置；證據三為日本國特開0000-0
    00000號公報「發明的名稱：基本處理裝置」；證據四為日
    本國特開0000-000000號公報「發明的名稱：傳送裝置及使
    用該傳送裝置之洗滌裝置」；證據五為日本國特開0000-000
    000號公報「發明的名稱：傳送裝置洗滌裝置及顯影裝置」
    ；證據六為日本國平1-76180號公報「新型的名稱：旋轉運
    動傳達機構」）的名稱不相同，亦不相牴觸，且就其專利範
    圍之技術陳述，從證據一至證據六皆未有揭示：「清潔滾輪
    的磁力環傳動裝置」意旨，顯見兩者實不相同，亦無襲用技
    術可言。是原判決認為以前開證據一組合證據二至證據六中
    任何一證據，均足以證明系爭專利申請專利範圍第1項，因
    依先前技術顯能輕易完成，不具進步性，原判決顯有缺失，
    亦未說明清楚，是原判決有判決不備理由之違法等語。惟查
    ，原審就上訴人之主張何以不足採，業於判決理由內詳為論
    述，核其上訴理由，係就原審取捨證據、認定事實之職權行
    使，指摘其為不當，並未具體說明原判決有何不適用法規或
    適用法規不當之情形，並揭示該法規之條項或其內容，及合
    於行政訴訟法第243條第2項所列各款之事實，難認對該判決
    之如何違背法令已有具體之指摘。依首開規定及說明，應認
    其上訴為不合法。
三、據上論結，本件上訴為不合法，依行政訴訟法第249條第1項
    前段、第104條、民事訴訟法第95條、第78條，裁定如主文
    。
中    華    民    國    98    年    11    月    12    日
                    最高行政法院第六庭
                        審判長法官  吳  明  鴻
                              法官  王  碧  芳
                              法官  林  茂  權
                              法官  侯  東  昇
                              法官  黃  秋  鴻
以  上  正  本  證  明  與  原  本  無  異
中    華    民    國    98    年    11    月    13    日
                              書記官  伍  榮  陞


司法院資訊處製作；財團法人民間司法改革基金會備份。
